【裁判字號】    97,交聲,1048
【裁判日期】    970930
【裁判案由】    違反道路交通管理處罰條例聲明異議
【裁判全文】
臺灣士林地方法院交通事件裁定        97年度交聲字第1048號
原處分機關  臺北市交通事件裁決所
異  議  人
即受處分人  甲○○
上列異議人即受處分人因違反道路交通管理處罰條例案件，對於
臺北市交通事件裁決所97年8 月29日所為處分（原處分案號：北
市裁罰字第裁22-A00000000號）聲明異議，本院裁定如下：
    主  文
異議駁回。
    理  由
一、按汽車駕駛人，在多車道右轉彎，不先駛入外側車道，處新
    臺幣（下同）6 百元以上1 千8 百元以下罰鍰，道路交通管
    理處罰條例第48條第1項第4款定有明文。
二、原處分意旨略以：本件異議人即受處分人甲○○駕駛車號6G
    -9532 號之自用一般小客車（下稱違規車輛）於民國97年5
    月24日12時21分許，在臺北市○○○路與建國北路路口在多
    車道右轉彎時，未先駛入外側車道，即逕予右轉，經臺北市
    政府警察局中山分局（下稱中山分局）員警逕行舉發「在多
    車道右轉彎，不先駛入外側車道」之違規（北市警交大字第
    A00000000 號），依道路交通管理處罰條例第48條第1 項第
    4 款規定，裁處罰鍰新台幣600 元。
三、聲明異議意旨略以：伊於97年5月24日中午駕駛車號6G-9532
    車輛行經臺北市○○○路○段右轉民權東路二段，當時最外
    側兩線車道有兩部一黑一銀車輛追撞，佔滿外側兩線車道，
    行經車輛均須轉換車道右轉，在採證照片中就有銀色賓士、
    機車、黃色計程車都在內側右轉或直行，都無駛入外側車道
    ，雖中山分局查證該路段並無肇事事故，亦可能肇事者並未
    報案處理，故原處分不當云云。
四、經查：
  (一)異議人於97年5月24日12時21分許，駕駛車牌號碼6G-9532號
    自用小客車，行經臺北市○○○路與建國北路路口，因在多
    車道右轉彎，未先駛入外側車道，為臺北市政府中山分局交
    通分隊員警拍照逕行舉發（本院卷第6頁），並開立北市警
    交大字第A00000000號舉發違反道路交通管理事件通知單等
    情，有上述舉發違反道路交通管理事件通知單1紙在卷可稽
    （本院卷第5頁），異議人於聲明異議狀上對上開違規情節
    亦不爭執，此部分自堪認定。
  (二)雖異議人爭執當時最外側兩車道有車輛追撞，佔滿外側兩線
    車道，以致行經車輛均須轉換車道右轉，且指稱採證照片有
    其他車輛都在內側右轉或直行。惟依臺北市政府警察局中山
    分局函稱：經調閱交通事故處理通訊紀錄表，該時段並無交
    通事故案件等語（本院卷第12頁）；則異議人所稱該時段是
    否確有交通肇事事件，已非無疑，況且，依卷附舉發照片所
    示，異議人違規右轉時，其車身右側之外側車道上適同時亦
    有一部汽車駛出停等線正欲右轉（本院卷第6 頁），是以異
    議人所辯該時段因有二部汽車肇事占用外側二線車道以致其
    車輛須駛入內側第二車道右轉云云，即與事實尚有不符，異
    議人雖以前開情詞置辯，尚難認其辯解可採，本件事證明確
    ，異議人所有之前開車輛有上開違規行為，堪予認定。
五、綜上所述，異議人確有在前揭時、地違規停車之事實，從而
    原處分機關依道路交通管理處罰條例第48條第1項第4款、違
    反道路交通管理事件統一裁罰基準表之規定裁處異議人罰鍰
    600元，核無違誤，本件異議人之異議為無理由，自應將其
    異議駁回。
六、據上論斷，應依道路交通案件處理辦法第19條，裁定如主文
    。
中    華    民    國    97    年    9     月    30    日
                  交通法庭法  官    蔡明宏
上正本證明與原本無異。
如不服本裁定，應於送達後5 日內，向本院提出抗告狀。
                          書記官    陳淑琪
中    華    民    國    97    年    9     月    30    日


司法院資訊處製作；財團法人民間司法改革基金會備份。
